【裁判字號】    90,交抗,80
【裁判日期】    900815
【裁判案由】    聲明異議
【裁判全文】
臺灣高等法院高雄分院交通事件裁定    九十年度交抗字第八號
    抗  告  人
    即受處分人  甲○○
右抗告人因違反道路交通管理處罰條例案件，不服臺灣屏東地方法院中華民國九十年
七月十一日所為裁定（九十年度交聲字第二九號），提起抗告，本院裁定如左：
    主文
抗告駁回。
    理由
一、本件抗告意旨略以：抗告人即被處分人甲○○停放車輛處所為一小花圃之「環繞
    黃線」，非道路旁之「開放式黃線」，復未停放在黃線上，離黃線尚有一米之距
    離；另證人楊清樹可證明抗告人停車處所業經縣政府開會決議為劃定停車位之位
    置，原審未加傳訊，遽予駁回抗告人之異議，尚難甘服云云。
二、查屏東縣九十年二月份道路交通安全聯席會報會議曾就同次會議編號五，由計程
    車公會提案之「請將火車站前左側黃色網狀變更為計程車招呼停車格位」，決議
    請警察局再現地會勘，並「將結果簽陳縣長核示後辦理」，及主辦單位之警察局
    於九十年三月五日下午五時邀請計程車司機代表、屏東警察分局等相關單位現地
    會勘後，就抗告人所陳事項獲致結論為「同意將屏東火車站前左側黃色網狀線及
    旅客出口前第一格停車格位刨除並於該處劃設三格停車格位供駕駛人使用」等情
    ，有抗告人於原審提出之「屏東縣九十年二月份道路交通安全聯席會報會議決議
    及處理建議事項分辦表」摘錄附卷可查，則抗告人請求傳訊證人楊清樹以證明同
    一事實，即無必要，先予敘明。再前開結論嗣經簽請縣長核示後發交執行結果，
    係將屏東火車站前左側黃色網狀線刨除，然增設之停車格位未依原結論內容設置
    於經刨除黃色網狀線處，而係設於他處之事實，為抗告人於原審陳述明白，與證
    人即舉發警員邱玉明於原審證述情節亦相符合。而該黃色網狀線經刨除後，同地
    路邊仍留有黃色實線，為抗告人所不否認，並經警員邱玉明陳明及提出現場照片
    二張為憑。
三、按之道路交通標誌標線號誌設置規則第一百七十三條第一規定：網狀線用以告示
    車輛駕駛人禁止在設置本標線之範圍臨時停車；第一百四十九條第一項第四款規
    定：黃實線設於路側者，用以禁止停車。則本件案發現場固因將黃色網狀線刨除
    而失卻禁止臨時停車之規範，惟同地路邊既仍留有黃色實線之交通標誌，已如前
    述，則依然有表彰該處禁止停車之效力。是計程車出入排班，固非不得在該處臨
    時停車，惟仍不得違反禁止停車之規定。本件抗告人所駕駛之ＰＴ─三八一號營
    業用小客車經警查獲時，引擎熄火、司機未在車上，有卷附之舉發違反道路交通
    安全事件通知單及照片二張可稽，是抗告人係將車輛停放該處至明，核已符合「
    汽車駕駛人在設有禁止停車標誌、標線之處所停車」之規定，則交通部公路局屏
    東監理站據前開舉發通知，依道路交通管理處罰條例第五十六條第一項第四款規
    定，裁罰抗告人新台幣陸佰元，核無違誤。抗告人仍執前詞認原裁定駁回其異議
    為不當，核無理由。
四、爰依道路交通案件處理辦法第二十六條、刑事訴訟法第四百十二條，裁定如主文
    。
中    華    民    國      九十      年       八       月     十五   日
                              臺灣高等法院高雄分院刑事第二庭
                                  審判長法官  曾永宗
                                        法官  周賢銳
                                        法官  謝肅珍
右正本證明與原本無異。
不得再抗告。
                                      書記官  高惠珠
中  華    民    國      九十      年       八       月     二十   日
                                                                    Ｄ


司法院資訊處製作；財團法人民間司法改革基金會備份。
